臺灣高雄地方法院刑事判決　　　　　　　　　　　　九十三年度易字第九一號
　　公　訴　人　臺灣高雄地方法院檢察署檢察官
　　被　　　告　丁○○
右列被告因竊盜案件, 經檢察官聲請逕以簡易判決處刑（九十三年度速偵字第二○號
），及移
九十三年度偵字第一二九三二號），本院受理後（九十三年度簡字第二○六六號），
認為不宜以簡易判決處刑，改以通常程序審理，嗣因被告就被訴事實為有罪之陳述，
經本院合議庭裁定由受命法官獨任適用簡式審判程序審理，本院判決如左：
    主  文
丁○○共同連續攜帶兇器竊盜，處有期徒刑壹年。扣案之Ｔ字型板手貳支、鏍絲起子
壹支均沒收之。
    事  實
一、丁○○基於意圖為自己不法所有之概括犯意，連續於：
（一）民國九十三年三月十六日十七時五十分許，在高雄市前金區○○○街六十號前
      騎樓，持其所有且於客觀上足以對人之生命、身體造成危害而具有殺傷力之Ｔ
      字型板手一支，欲竊取蔡添福所有之車牌號碼ＺＣＫ─八六三號輕型機車一輛
      ，而正以該Ｔ字型扳手撬開機車電門而尚未得手之際，為見義勇為之路人王明
      和發現並上前詢問，丁○○作賊心虛立即逃跑，然旋為其他民眾及到場處理員
      警逮獲，並扣得前開作案用扳手一支。
（二）同年五月二十二日九時三十分許，丁○○至高雄市左營區○○○路三○三號前
      騎樓下，另持其所有且於客觀上足以對人之生命、身體造成危害而具有殺傷力
      之Ｔ字型板手一支，欲竊取己○○所有之車牌號碼ＺＣＥ─二一一號輕型機車
      一輛，而以該Ｔ字型扳手撬開機車電門鎖打開電源後，正欲發動引擎離去時，
      為己○○及時發現制止，並報警查獲，經警扣得作案用之Ｔ字型扳手一支。
（三）同年六月四日十五時五十分許，與其兄丙○○（另由檢察官偵辦中）共同基於
      竊盜之犯意聯絡，由丙○○騎乘車號ＸＺＳ─七九九號重型機車，後載丁○○
      尋找行竊目標，於行經高雄市○○路五四一號前時，由丁○○持其所有且於客
      觀上足以對人之生命、身體造成危害而具有殺傷力之一字型鏍絲起子一支，下
      手行竊台灣路士達企業股份有限公司（以下簡稱路士達公司）所有，供公司職
      員戊○○騎用，而停放在上址之ＳＺ六─四八六號輕型機車之置物箱內財物，
      丙○○則在一旁把風接應。丁○○以該鏍絲起子毀壞機車龍頭鎖並撬開該機車
      電門後，正欲竊取該機車置物箱內財物之際，即為乙○○○、戊○○發現，致
      未得逞，丁○○見事跡敗露，乃跳上丙○○所騎乘之機車，由丙○○接應驅車
      逃逸。嗣於同日十六時五分許，在高雄市○○區○○路與曾子路口，為警攔檢
      查獲，並扣得丁○○所有作用案之鏍絲起子一支。
（四）九十三年六月二十五日十七時三十分許，丁○○復另持其所有且於客觀上足以
      對人之生命、身體造成危害而具有殺傷力之鏍絲起子一支，至高雄市○○區○○街九十巷五號前，撬開辛○○○所有停放於該處之車號ＧＵＺ─七○七號重
      型機車車鎖而竊取之，於得手後供己騎用。嗣於同年月二十六日二十時三十分
      許，丁○○騎乘該竊得之機車行經高雄市鼓山區○○○路四八之二號前時，為
      警查獲。
二、案經庚○○訴由高雄市政府警察局左營分局、新興分局、鼓山分局報告臺灣高雄
    地方法院檢察署檢察官偵查起訴及請求併辦。
    理  由
一、訊據被告丁○○固坦承有於前揭時、地竊取上開物品等情不諱，核與告訴人庚○○與戊○○、被害人己○○與辛○○○、證人王明和與乙○○○分別於警訊指述
    情節相符，並有贓物領據三紙、照片二十八張及車籍作業系統查詢認可資料二張
    在卷可稽，復有扣案之Ｔ字型扳手二支、鏍絲起子一支足資佐證，惟仍矢口否認
    有與證人即其兄丙○○共犯之事實，惟查，被告與證人丙○○共同於前揭犯罪事
    實欄一、（三）之時、地共同行竊，欲竊取財物共同花用等情，業經被告丁○○
    供承明確，而被告復於本院審理時供稱其於警訊中之供述並屬實在，且無任何刑
    求逼供之情事等語，足見其於警訊中之供述，係基於被告自由意志所為之陳述，
    具有任意性。衡以證人丙○○於客觀上確有載送被告至上開地點行竊，且於被告
    行竊時在旁守候，更於被告犯行敗露之時，接應被告逃離現場之事實，再參以證
    人丙○○自承其停車地點與被告行竊地點之距離並不超過十公尺，則其就被行竊
    之事實，又豈能諉為不知。綜上所述，足見被告確有與證人丙○○共犯之事實，
    本件事證明確，被告犯行，已足認定。
二、按刑法第三百二十一條第一項第三款所謂之兇器，其種類並無限制，凡客觀上足
    對人之生命、身體、安全構成威脅，具有危險性之兇器均屬之（最高法院七十九
    年台上字五二五三號判例參照）。查本件扣案之Ｔ字型扳手及鏍絲起子均係金屬
    製品，僅握把處為塑膠製品乙節，業據被告丁○○供述在卷，其質地堅硬，被告
    攜帶該Ｔ字型扳手及鏍絲起子竊取財物，客觀上對人之生命、身體、安全足以構
    成威脅，而具有危險性，自屬兇器，是核其所為如犯罪事實欄第一項（二）、（
    四）所示之事實，係犯刑法第三百二十一條第一項第三款之攜帶兇器竊盜既遂罪
    ；其於犯罪事實欄第一項（一）、（三）所示之時、地竊取財物而未遂，核其所
    為係犯刑法第三百二十一條第一項第三款、第二項之加重竊盜未遂罪。被告先後
    多次竊盜行為，時間緊接，犯罪構成要件相同，顯係基於概括犯意反覆為之，為
    連續犯，應依刑法第五十六條之規定論以情節較重之連續攜帶兇器竊盜既遂罪，
    並加重其刑。又公訴人雖僅就被告犯罪事實欄第一項（一）部分事實提起公訴，
    然檢察官就犯罪事實一部起訴者，其效力及於全部第二百六十七條定有明文。本
    件被告另犯三次竊盜之犯罪事實，與前揭論罪科刑部分有連續犯之裁判上一罪關
    係，已如前述，本院自應就此部分一併加以裁判，附此敘明。爰審酌被告年輕力
    壯，不思憑一己之力謀生，竟持客觀上對人體足以造成重大危害之菜刀及電擊棒
    等物竊盜被害人財物，嚴重危害他人人身安全及社會治安，且於數度因行竊被捕
    後，即再度犯案，顯無顯意，惟其竊盜犯行或未得逞，或因行竊所得財物經警尋
    回，被害人所受損失尚非鉅等一切情狀，量處如主文所示之刑。扣案之Ｔ字型扳
    手二支、鏍絲起子一支均為被告所有，業據被告供承在卷，且係供犯罪所用之物
    ，應依刑法第三十八條第一項第二款之規定沒收之。至被告於行竊辛○○○所有
    上開機車所用之鏍絲起子一支，雖係被告所有，惟並非違禁物，且未扣案，未免
    將來執行之困難，爰不併為沒收之諭知，附此敘明。
據上論斷，應依刑事訴訟法第四百五十一條之一第四項但書第一款、第四百五十二條
、第二百八十四條之一、第二百七十三條之一第一項、第二百九十九條第一項前段，
刑法第三百二十一條第一項第三款、第二十八條、第五十六條、第三十八條第一項第
二款，罰金罰鍰提高標準條例第一條前段，判決如主文。
本案經檢察官甲○○到庭執行職務。
中      華      民      國      九十三      年      七    月    三十    日
                                臺灣高雄地方法院刑事第十二庭
            法  官    王啟明
右正本證明與原本無異。
如不服本判決，應於判決送達後十日內，向本院提出上訴狀。
                                    書記官    陳寰瑛
中    華    民    國      九十三      年      七      月    三十     日
附錄本判決論罪之法條：
刑法第三百二十一條第一項第三款：
